【裁判字號】    90,易,1975
【裁判日期】    901204
【裁判案由】    竊盜
【裁判全文】
臺灣桃園地方法院刑事判決                          九十年度易字第一九七五號
    公訴人  台灣桃園地方法院檢察署檢察官
    被  告  甲○○ＯＬ  ＢＥＮ.
右列被告因竊盜案件，經檢察官提起公訴（九十年度偵字第一三四一七號），本院判
決如左：
        主  文
甲○○ＯＬ  ＢＥＮＪＩＥ  ＯＲＱＵＩＬＡ竊盜，處拘役參拾日，如易科罰金以參
佰元折算壹日。
        事  實
一、甲○○ＯＬ  ＢＥＮＪＩＥ  ＯＲＱＵＩＬＡ係菲律賓國人，意圖為自己不法之
    所有，於九十年八月九日十九時許，在桃園縣平鎮市○○路五十七號「大潤發賣
    場」二樓百貨部，趁乙○○試穿衣服疏於注意之際，徒手竊取乙○○所有置於手
    推車內之紅色皮包一只（內有新台幣八百元、身分證一枚），得手後藏匿於右後
    褲袋內，欲由入口處逃逸時，為乙○○及其友人陳俊揚循線發覺攔阻，並會同該
    賣場保全人員丙○○於其右後褲袋內起獲乙○○所有上開紅色皮包一只，而報警
    處理。
二、案經桃園縣警察局平鎮分局報告台灣桃園地方法院檢察署檢察官偵查起訴。
        理  由
一、被告甲○○ＯＬ  ＢＥＮＪＩＥ  ＯＲＱＵＩＬＡ經合法傳喚未到庭，惟其於本
    院調查期日訊問時，對於持有被害人乙○○所有之紅色皮包乙節固直承不諱，然
    矢口否認竊盜犯行，辯稱：皮包是伊在地上撿到，就放進口袋，伊要拿到入口處
    服務台去還，剛好碰到被害人，對方問是否伊撿到，伊說是就還她云云。經查，
    右揭事實業據被害人乙○○於警訊中指稱：伊當時要試穿衣服，所以將紅色皮包
    放在手推車上，試完衣服後，發現皮包不見了，有一名顧客即問伊是否在找皮包
    ，伊說是，該名顧客便說皮包被一名穿黑色衣服的男子拿了，接著伊在二樓出口
    處找到該名男子，並從他身上找到失竊的皮包等情明確，並經證人陳俊揚於警訊
    中證稱：伊與乙○○在二樓購物，因乙○○要幫伊套量衣服，乃將皮包置放於購
    物車內，之後便發現皮包不見，尋找之際，適有一不知名女士在旁告知皮包為何
    人竊取，伊才趕緊將該男子攔下，詢問有無拿人錢包，該男子稱無拿人錢包，賣
  場保全人員即上前了解，乙○○即發覺該男子後口袋有紅色皮包，乃請其將皮包
    拿出，發現確係陳女失竊之皮包無訛等語綦詳，核與該賣場保全然人員丙○○於
    警訊及本院審理中證稱：伊在賣場二樓入口處負責顧客之安管工作，見一名外籍
    男子快步走來，其後有一男一女緊隨並高呼止步，伊即攔阻該名外籍男子，據被
    害人說此男子自其手推車中拿走皮包，伊就以手勢比問該男子，該男子以手勢比
    稱沒有，伊發現該外籍男子的後褲袋鼓鼓的，伊就把他上衣翻開，發現有被害人
    失竊的皮包，該名男子才說是他撿到的等語悉相符合，由上足徵被告確有竊取被
    害人皮包情事。至被告雖以前揭情詞置辯，然被害人之皮包確係置於手推中內遭
    竊一節，業據被害人及證人陳俊揚於警訊中指述歷歷並互核一致，且如非被告自
    內竊取，皮包豈會無端掉落地上，是其辯稱係在地上撿到云云，無非事後見已無
    可抵賴所為圖卸之詞，不足採信。本件事證明確，被告犯行堪以認定。
二、核被告所為，係犯刑法第三百二十條第一項之竊盜罪。爰審酌被告受有大學之高
    等教育，竟因一時貪念而竊取他人財物，雖無可取，然行竊手段及所生危害尚屬
    輕微，犯後雖未能坦認犯行，惟態度尚佳等一切情狀，量處如主文所示之刑，併
    諭知易科罰金之折算標準，以資懲儆。
三、被告經合法傳喚無正當理由不到庭，本院認係應科拘役及罰金之案件，故不待其
    陳述逕行判決。
據上論斷，應依刑事訴訟法第二百九十九條第一項前段、第三百零六條，刑法第三百
二十條第一項、第四十一條第一項前段、罰金罰鍰提高標準條例第一條前段、第二條
，判決如主文。
本案經檢察官江苑臻到庭執行職務。
中      華      民      國      九十      年    十二    月      四      日
                                臺灣桃園地方法院刑事第五庭
                                    審判長法  官  江振義
                                          法  官  陳彥宏
                                          法  官  鍾淑慧
右正本證明與原本無異。
如不服本判決，應於判決送達後十日內向本院提出上訴狀( 應附繕本 )，上訴於
臺灣高等法院。
                                          書記官  吳一凡
中      華      民      國      九十      年    十二    月      十      日
附論罪科刑依據之法條：
中華民國刑法第三百二十條
 (普通竊盜罪、竊佔罪)
意圖為自己或第三人不法之所有，而竊取他人之動產者，為竊盜罪，處五
年以下有期徒刑、拘役或五百元以下罰金。
意圖為自己或第三人不法之利益，而竊佔他人之不動產者，依前項之規定
處斷。
前二項之未遂犯罰之。


司法院資訊處製作；財團法人民間司法改革基金會備份。
